【裁判字號】    97,訴,352
【裁判日期】    970328
【裁判案由】    毒品危害防制條例
【裁判全文】
臺灣板橋地方法院刑事判決               97年度訴字第352號
公  訴  人  臺灣板橋地方法院檢察署檢察官
被      告  甲○○
上列被告因毒品案件，經檢察官提起公訴（96年度毒偵字第9105
、9037號），本院以簡式審判程序審理，判決如下：
    主  文
甲○○施用第一級毒品，累犯，處有期徒刑捌月；扣案如附表編
號一之物，沒收銷燬之、其餘之物，均沒收之。又施用第二級毒
品，累犯，處有期徒刑肆月。應執行有期徒刑拾月；扣案如附表
編號一之物，沒收銷燬之；其餘之物，均沒收之。
    事實及理由
一、本件係依刑事訴訟法第273 條之1 第1 項規定，以簡式審判
    程序審理，合先敘明。
二、本件除被告甲○○前因施用毒品案件，經依法院裁定送觀察
    、勒戒及強制戒治，於民國（下同）91年6 月5 日強制戒治
    交付保護管束期滿執行完畢，並經臺灣臺北地方法院檢察署
    檢察官於89年12月12日以89年度毒偵字第3162號提起公訴，
    由臺灣臺北地方法院於90年9 月6 日以90年度訴字第15號判
    決應執行有期徒刑1 年確定，並於93年2 月20日縮短刑期執
    行完畢【於本件構成累犯】。復於94年12月間，施用第1 級
    毒品海洛因案件，經臺灣士林地方法院檢察署以95年毒偵字
    第105 號提起公訴，由臺灣士林地方法院於96年12月14日以
    95年訴緝字第57號判決判處：「甲○○連續施用第一級毒品
    ，累犯，處有期徒刑壹年肆月，減為有期徒刑捌月。扣案之
    殘渣袋個及注射針筒肆支均沒收。」在案；詎其不知悔改
    ，復於前案強制戒治執行完畢釋放後5 年內，基於施用第1
    級毒品海洛因之犯意，於95年12月1 日某時，在臺北市士林
    區社子堤防邊，施用第1 級毒品海洛因；又基於施用第2 級
    毒品安非他命之犯意，於95年12月5 日為警採尿往前回溯4
    日內之某時，在不詳地點，施用第2 級毒品安非他命。嗣於
    95年12月5 日上午6 時50分許，因另案通緝為警在臺北市○
    ○區○○街27號前緝獲，經採集尿液送驗呈甲基安非他命、
    嗎啡陽性反應，案經臺灣士林地方法院於97年1 月30日以96
    年度訴字第473 號判決判處：「甲○○施用第一級毒品，累
    犯，處有期徒刑柒月，減為有期徒刑參月又拾伍日，如易科
    罰金以新臺幣壹仟元折算壹日；又施用第二級毒品，累犯，
    處有期徒刑肆月，減為有期徒刑貳月，如易科罰金以新臺幣
    壹仟元折算壹日，應執行有期徒刑肆月又拾伍日，如易科罰
    金以新臺幣壹仟元折算壹日。」在案；復於前述之施用毒品
    案件5 年內，基於施用毒品之犯意，於96年8 月16日中午時
    許，在臺北縣三重市○○○街建光旅行社，施用第1 級毒品
    海洛因，另於同日為警採尿回溯前96小時內之某時，在不詳
    處所，施用第2 級毒品安非他命。嗣於96年8 月16日18 時
    20分許，為警在上址建光旅行社查獲，並扣得第1 級毒品海
    洛因1 包（淨重0.5 公克）、海洛因殘渣袋1 個、海洛因注
    射針筒1 支等情，案經臺灣板橋地方法院檢察署檢察官於96
    年10月4 日以96年度毒偵字第6289號起訴書向本院提起公訴
    ，由本院96年度訴字第4043號案件審理中；其均未見悔悟，
    而於如上所述施用毒品案件之5 年內，再為本件之施用第1
    、2 級毒品犯行應予以補述，以及就其施用第2 級毒品之時
    間、地點，應補充記載為：96年9 月13日下午3 時許，在其
    汐止住處，以玻璃球燒烤方式施用，暨證據部分加列：被告
    於本院準備程序、審理程序之自白外，其餘之犯罪事實、證
    據，均引用如附件起訴書之記載。
三、核被告甲○○所為，係犯毒品危害防制條例第10條第1 項、
    第2 項之罪，被告施用各該毒品前持有各該毒品之行為，為
    各該施用之高度行為所吸收，均不另論罪；所犯如上2 罪，
    犯意個別、行為互殊，要件亦異，為數罪，應予分論併罰。
    被告有如起訴書所述前案，並經執行完畢，有本院97年3 月
    26日言詞辯論終結之日所列印之臺灣高等法院被告前案紀錄
    表在卷可稽，其於有期徒刑執行完畢後之5 年以內，再故意
    犯本件有期徒刑以上之2 罪，均為累犯，應各依法加重其刑
    ；爰審酌被告素行、動機、目的、施用毒品所生危害，以及
    犯罪後坦承犯行之態度，暨衡量連續犯廢除後關於施用毒品
    犯行刑罰裁量基礎衡平原則，以及犯罪後坦承犯行之態度等
    一切情狀，酌情從輕量處如主文所示之刑，並定其應執行之
    刑。扣案如主文所示之物，依法沒收銷燬或沒收之。
據上論斷，應依刑事訴訟法第273 條之1 第1 項、第299 條第1
項前段、第310 條之2 、第454 條第2 項，毒品危害防制條例第
10條第1 項、第2 項、第18條第1 項前段，刑法第11條前段、第
47條第1 項、第51條第5 款、第38條第1 項第2 款，判決如主文
。
本案經檢察官吳文正到庭執行職務。
中    華    民    國    97    年    3     月    28    日
                        刑事第5 庭法  官  黎錦福
上列正本證明與原本無異。
如不服本判決，應於判決送達後10日內敘明上訴理由，向本院提
出上訴狀（應附繕本），上訴於臺灣高等法院。
                                  書記官  蔡麗春
中    華    民    國    97    年    3     月    28    日
附錄本案論罪科刑法條全文：
毒品危害防制條例第10條
施用第一級毒品者，處6 月以上5 年以下有期徒刑。
施用第二級毒品者，處3 年以下有期徒刑。
附表：
一、第一級毒品海洛因1 包（淨重0.2 公克）。
二、注射針筒2 支。
三、塑膠鏟管1 支。
.........................................................
附件：
臺灣板橋地方法院檢察署檢察官起訴書
                                    96年度毒偵字第9105號
                                                第9037號
    被      告  甲○○  女  30歲（民國○○年○○月○○日生）
                        住臺北縣汐止市○○街112號2樓
                        國民身分證統一編號：Ｚ000000000號
上列被告因毒品危害防制條例案件，已經偵查終結，認應該提起
公訴，茲將犯罪事實及證據並所犯法條分敘如下：
        犯罪事實
一、甲○○前因施用毒品，經依法院裁定送強制戒治，於民國91
    年6月5日強制戒治交付保護管束期滿執行完畢，並經臺灣臺
    北地方法院檢察署檢察官以89年度毒偵字第3162號提起公訴
    ，由臺灣臺北地方法院以90年度訴字第15號判決應執行有期
    徒刑1年確定，並於93年2月19日縮短刑期執行完畢；復因施
    用毒品案件，經臺灣士林地方法院檢察署檢察官提起公訴，
    現由臺灣士林地方法院審理中。詎仍不知悔改，復基於施用
    第一級毒品海洛因之犯意，於96年9 月14日晚間11時許，在
    臺北縣蘆洲市○○路367 號摩根汽車時尚溫泉旅館內（下稱
    摩根汽車旅館），施用第一級毒品海洛因。另於同年月15日
    為警採尿回溯前96小時內之某時，在不詳地點，施用第二級
    毒品甲基安非他命。嗣於同年月15日12時5 分許，為警在上
    址摩根汽車旅館第307 號前查獲，並扣得第一級毒品海洛因
    1 包（淨重0.2 公克）、注射針筒2支、塑膠鏟管1支等物。
二、案經臺北市政府警察局士林分局移送偵辦。
        證據並所犯法條
一、證據清單及待證事實
┌──┬───────────┬───────────┐
│編號│證    據    名    稱  │  待  證   事   實    │
├──┼───────────┼───────────┤
│ 一 │被告甲○○偵查中之自白│坦承施用第一毒品海洛因│
│    │                      │之事實                │
├──┼───────────┼───────────┤
│ 二 │臺灣尖端先進生技醫藥股│被告為警查獲時所採集之│
│    │份有限公司96年9月29日 │尿液檢體，經送驗結果呈│
│    │編號AC18380號濫用藥物 │嗎啡類、甲基安非他命類│
│    │檢驗報告              │陽性反應，證明被告確有│
│    │                      │施用第一級毒品海洛因、│
│    │                      │第二級毒品甲基安非他命│
│    │                      │之事實                │
├──┼───────────┼───────────┤
│ 三 │扣得第一級毒品海洛因 1│佐證被告施用第一級毒品│
│    │包（淨重 0.2公克）、注│海洛因毒品之事實      │
│    │射針筒2支、塑膠鏟管1支│                      │
├──┼───────────┼───────────┤
│ 四 │本署全國刑案資料查註表│被告前曾施用毒品案件，│
│    │、全國施用毒品案件記錄│五年內再犯施用毒品案件│
│    │表                    │之事實                │
└──┴───────────┴───────────┘
二、核被告所為，係犯毒品危害防制條例第10條第1、2項施用第
    一級毒品罪嫌。被告所犯上開二罪間，犯意各別，行為互殊
    ，請分論併罰。而被告曾受有期徒刑之執行完畢（有本署刑
    案資料查註紀錄表可參）後，五年以內故意再犯本件有期徒
    刑以上之罪，為累犯，請依刑法第47條之規定加重其刑。如
    事實欄所載扣案之物，請依法宣告沒收之。
三、依毒品危害防制條例第23條第 2項、刑事訴訟法第251條第1
    項提起公訴。
    此  致
臺灣板橋地方法院
中    華    民    國    96    年    12    月    11    日
                      檢察官  乙○○
上開正本證明與原本無異
中    華    民    國    97    年     1    月     2    日
                      書記官
附錄本案所犯法條全文：
毒品危害防制條例第10條
施用第一級毒品者，處6 月以上5 年以下有期徒刑。
施用第二級毒品者，處3 年以下有期徒刑。


司法院資訊處製作；財團法人民間司法改革基金會備份。
